【裁判字號】    94,訴,2431
【裁判日期】    950421
【裁判案由】    商標異議
【裁判全文】
臺北高等行政法院裁定
                                     94年度訴字第02431號
原      告  日商‧三麗鷗股份有限公司
代  表  人  甲○○○
訴訟代理人  林志剛律師
            楊憲祖律師
            黃闡億律師
被      告  經濟部
代  表  人  乙○○（部長）
參  加  人  松古柏企業有限公司
代  表  人  丙○○（董事）
上列原告與被告間因商標異議事件，應命參加人獨立參加訴訟，
本院裁定如下：
    主  文
松古柏企業有限公司應獨立參加本件被告之訴訟。
    理  由
一、按行政法院認為撤銷訴訟之結果，第三人之權利或法律上利
    益將受損害者，得依職權命其獨立參加訴訟，行政訴訟法第
    42條第1項定有明文。
二、參加人於民國（下同）90年4 月23日以「松古柏企業有限公
    司標章(一)」商標，申請作為註冊第944290號「松古柏企業有
    限公司標章(五)」商標之聯合商標，並指定使用於當時商標法
    施行細則第49條所定商品及服務分類表第28類之「直排溜冰
    鞋、溜冰鞋、運動用具袋、高爾夫球、高爾夫球桿、運動用
    護膝、護腕、啞鈴、兒童益智玩具、擴胸器、玩具球跳繩、
    扯鈴、腳踏健身車、球拍、運動用安全帽、足踏建康板、象
    棋、跳棋、拼圖玩具」商品，向原處分機關經濟部智慧財產
    局申請註冊，經該局審查，准列為審定第0000000 號商標。
    嗣原告以該審定商標有違修正前商標法第37條第5 款、第7
    款、第12款及第14款規定，對之提起異議。原處分機關審查
    期間，適逢現行商標法於92年11月28日修正施行，原處分機
    關乃依現行商標法第86條第2 項及第89條第1 項規定，將該
    審定聯合商標視為獨立之商標註冊申請案，並逕予該審定商
    標註冊。又依現行商標法第90條規定：本法中華民國92年4
    月29日修正施行前，已提出異議，尚未異議審定之案件，以
    本法修正施行前及本法修正施行後之規定均為違法事由為限
    ，始撤銷其註冊；其程序依修正後之規定辦理；本件原異議
    理由主張之條款業經修正為現行商標法第23條第1 項第10款
    、第12款、第13款及第14款。案經原處分機關審查，核認該
    商標有違修正前商標法第37條第7 款及現行商標法第23條第
    1 項第12款規定，於93年10月14日以中台異字第911372號商
    標異議審定書為「第0000000 號『松古柏企業有限公司標章
    (一)』商標（原聯合商標）之註冊應予撤銷」之處分。參加人
    不服，提起訴願，被告經濟部以94年6 月1 日經訴字第
    09406128710 號訴願決定將原處分撤銷，由原處分機關另為
    適法之處分。原告不服該訴願決定，遂提起行政訴訟。本院
    認有使該參加人獨立參加訴訟之必要，爰依首揭法條規定，
    裁定如主文。
中    華    民    國    95    年     4    月   21     日
                      第二庭審判長法  官  徐瑞晃
                                  法  官  蕭惠芳
                                  法  官  李得灶
上為正本係照原本作成。
不得聲明不服。
中    華    民    國    95    年     4    月   24     日
                                  書記官  陳清容


司法院資訊處製作；財團法人民間司法改革基金會備份。
